【裁判字號】    98,裁,431
【裁判日期】    980220
【裁判案由】    營業稅
【裁判全文】
最  高  行  政  法  院  裁  定
                                       98年度裁字第431號
上  訴  人  東方國際科技股份有限公司
代  表  人  甲○○
訴訟代理人  林宇文  律師
被 上訴 人  財政部臺灣省北區國稅局
代  表  人  陳文宗
                        送達代收人  乙○○
上列當事人間營業稅事件，上訴人對於中華民國97年9月25日臺
北高等行政法院96年度訴字第4065號判決，提起上訴，本院裁定
如下：
    主  文
上訴駁回。
上訴審訴訟費用由上訴人負擔。
    理  由
一、按對於高等行政法院判決之上訴，非以其違背法令為理由，
    不得為之，行政訴訟法第242條定有明文。依同法第243條第
    1項規定，判決不適用法規或適用不當者，為違背法令；而
    判決有同條第2項所列各款情形之一者，為當然違背法令。
    是當事人對於高等行政法院判決上訴，如依行政訴訟法第24
    3條第1項規定，以高等行政法院判決有不適用法規或適用不
    當為理由時，其上訴狀或理由書應有具體之指摘，並揭示該
    法規之條項或其內容；若係成文法以外之法則，應揭示該法
    則之旨趣，倘為司法院解釋或本院之判例，則應揭示該判解
    之字號或其內容。如以行政訴訟法第243條第2項所列各款情
    形為理由時，其上訴狀或理由書，應揭示合於該條項各款之
    事實。上訴狀或理由書如未依此項方法表明者，即難認為已
    對高等行政法院判決之違背法令有具體之指摘，其上訴自難
    認為合法。
二、上訴人於民國90年11月至91年12月間取具虛設行號雅盟電子
    股份有限公司（下稱雅盟公司）、八旗企業有限公司、起德
    有限公司、昊盛國際有限公司、金隄國際有限公司、騏崧科
    技有限公司、英強電子工業股份有限公司（下稱英強公司）
    等7家公司（下稱雅盟等7公司）開立之統一發票銷售額合計
    新臺幣（下同）38,975,980元（未含稅，有進貨部分為34,2
    14,075元、無進貨事實部分為4,761,905元），營業稅額1,9
    48,797元，作為進項憑證申報扣抵銷項稅額，虛報進項稅額
    1,948,797元，經法務部調查局北部地區機動工作組（下稱
    調查局北機組）、財政部臺北市國稅局及財政部臺灣省南區
    國稅局查獲，通報被上訴人所屬三重稽徵所核定補徵營業稅
    額1,946,650元，並依有無進貨事實，分別按所漏稅額處以5
    倍、7倍罰鍰，合計10,208,800元（計至百元止）；另被上
    訴人所屬三重稽徵所查獲上訴人於91年11月及12月間進貨金
    額14,170,000元，未依規定取得進項憑證，卻取具大相企業
    有限公司（下稱大相公司）虛開之統一發票，乃按查明認定
    之總額處5%罰鍰708,500元，合計處罰鍰10,917,300元。上
    訴人不服，申請復查，經被上訴人96年7月9日北區國稅法一
    字第0960007848號復查決定書（下稱原處分）依稅務違章案
    件裁罰金額或倍數參考表規定，就取具虛設行號雅盟公司等
    7家公司開立之統一發票部分，依其有無進貨事實，分別改
    按所漏稅額處以3倍、5倍罰鍰，追減罰鍰3,893,300元，變
    更核定罰鍰為7,024,000元，上訴人仍不服，提起訴願遭駁
    回，提起本件行政訴訟，亦遭駁回，遂提起本件上訴。其上
    訴意旨略以：上訴人於90年11月至12月間與雅盟等7公司所
    為之交易，均係透過謝志德接洽辦理，至於謝志德與該7公
    司之關係，上訴人實不知情。但交易過程中一切正常，上訴
    人無從懷疑謝志德係向虛設行號者取得發票，況上訴人並無
    調查權，自不應負故意或過失之責。且上訴人與英強公司確
    有實際交易，原判決卻未憑任何證據，逕認上訴人與英強公
    司無進貨事實，非無違誤。另上訴人與大相公司之間確有買
    賣之事實，僅因大相公司所出售之貨物具有瑕疵，經逐批檢
    驗，始於92年2月底悉數退貨，並非因法務部調查局南區機
    動組對大相公司之偵查行為，始辦理進貨退回，原審未予詳
    查，認上訴人遭查獲違章後，始辦理退貨，亦與事實不符等
    語。雖以該判決違背法令為由，惟核其上訴理由，係就原審
    取捨證據、認定事實之職權行使，指摘其為不當，並就原審
    已論斷者，泛言未論斷，或就原審所為論斷，泛言其論斷矛
    盾，而非具體說明其有何不適用法規或適用法規不當之情形
    ，並揭示該法規之條項或其內容，及合於行政訴訟法第243
    條第2項所列各款之事實，難認對該判決之如何違背法令已
    有具體之指摘。依首開規定及說明，應認其上訴為不合法。
三、據上論結，本件上訴為不合法。依行政訴訟法第249條第1項
    前段、第104條、民事訴訟法第95條、第78條，裁定如主文
    。
中    華    民    國    98    年    2     月    20    日
                    最高行政法院第五庭
                        審判長法官  黃  璽  君
                              法官  張  瓊  文
                              法官  鄭  忠  仁
                              法官  黃  本  仁
                              法官  吳  東  都
以  上  正  本  證  明  與  原  本  無  異
中    華    民    國    98    年    2     月    20    日
                              書記官  王  福  瀛


司法院資訊處製作；財團法人民間司法改革基金會備份。
